【裁判字號】    97,訴,1537
【裁判日期】    980410
【裁判案由】    毒品危害防制條例
【裁判全文】
臺灣臺北地方法院刑事判決              97年度訴字第1537號
公  訴  人  臺灣臺北地方法院檢察署檢察官
被      告  甲○○
                    （現於臺灣臺北監獄臺北分監執行中）
上列被告因違反毒品危害防制條例案件，經檢察官提起公訴（97
年度毒偵字第2440號），經本院合議庭裁定改依簡式審判程序審
理，茲判決如下：
    主    文
甲○○施用第一級毒品，累犯，處有期徒刑玖月。
扣案第一級毒品海洛因壹包（毛重壹點伍肆陸零公克，淨重壹點
肆陸零公克，驗餘淨重壹點肆肆零公克）、第二級毒品安非
他命壹包（毛重零點肆伍壹零公克，淨重零點貳伍壹零公克，驗
餘淨重零點貳伍零捌公克），均沒收銷燬。
    事    實
一、甲○○曾有違反毒品危害防制條例及竊盜、妨害自由等前科
    ，其中曾於民國八十八年間，因施用毒品案件，經臺灣板橋
    地方法院以八十八年度毒聲字第七八四一號裁定送觀察、勒
    戒後，認無繼續施用毒品傾向，經臺灣板橋地方法院檢察署
    檢察官以八十八年度毒偵字第三二四五號為不起訴處分。復
    於八十九年間，因施用毒品案件，經本院以八十九年度毒聲
    字第一０八六號裁定送觀察、勒戒後，認有繼續施用毒品傾
    向，再經本院以八十九年度毒聲字第一七七九號裁定令入戒
    治處所施以強制戒治，於九十二年三月二十九日執行完畢。
    又於九十四年間及九十五年間，分別因竊盜案件及施用毒品
    案件，經臺灣板橋地方法院分別判處有期徒刑七月及有期徒
    刑一年確定後，嗣經裁定分別減刑為有期徒刑三月十五日及
    有期徒刑六月，應執行有期徒刑八月十五日確定，並於九十
    六年十二月二十六日縮短刑期執行完畢。詎甲○○仍不知戒
    除，又基於施用第一級毒品海洛因及第二級毒品安非他命之
    犯意，於九十七年七月十日凌晨四時許，在臺北縣永和市○
    ○路某電動玩具店內，以將第一級毒品海洛因及第二級毒品
    安非他命一同置入玻璃球吸食器內以火燒烤使之霧化成煙後
    之方式，施用第一級毒品海洛因及第二級毒品安非他命一次
    。嗣於翌日上午八時十分許，在臺北市○○區○○街與昆明
    街口為警查獲，並扣得第一級毒品海洛因一包（毛重一‧五
    四六０公克，淨重一‧三四六０公克，驗餘淨重一‧三四四
    ０公克）及第二級毒品安非他命一包（毛重０‧四五一０公
    克，淨重０‧二五一０公克，驗餘淨重０‧二五０八公克）
    ，經警對其採尿送驗後呈嗎啡、可待因及安非他命、甲基安
    非他命陽性反應，始知上情。
二、案經臺北市政府警察局萬華分局報請臺灣臺北地方法院檢察
    署檢察官偵查起訴。
    理    由
一、訊據被告甲○○對於其有於上開時、地施用第一級毒品海洛
    因及第二級毒品安非他命之犯罪事實坦承不諱，且經將被告
    於上開時、地為警查獲後，經警對其所採得之尿液送交鑑驗
    結果，確呈嗎啡、可待因及安非他命、甲基安非他命陽性反
    應，此有臺北市政府警察局偵辦毒品案件尿液檢體委驗單、
    結文、臺灣尖端先進生技醫藥股份有限公司濫用藥物檢驗報
    告各一份在卷可稽。且被告於上開時、地為警查獲時，所扣
    得之白色粉末及結晶物各一包，經送鑑驗結果，係分別含有
    第一級毒品海洛因成分（毛重一‧五四六０公克，淨重一‧
    三四六０公克，驗餘淨重一‧三四四０公克），以及含有第
    二級毒品安非他命成分（毛重０‧四五一０公克，淨重０‧
    二五一０公克，驗餘淨重０‧二五０八公克），此亦有交通
    部民用航空局航空醫務中心航藥鑑字第０九七三八一六號、
    0000000號毒品鑑定書各一份在卷足憑。據此，足徵
    被告上開自白符實可採。
二、被告曾於八十八年間，因施用毒品案件，經臺灣板橋地方法
    院以八十八年度毒聲字第七八四一號裁定送觀察、勒戒後，
    認無繼續施用毒品傾向，經臺灣板橋地方法院檢察署檢察官
    以八十八年度毒偵字第三二四五號為不起訴處分。復於八十
    九年間，因施用毒品案件，經本院以八十九年度毒聲字第一
    ０八六號裁定送觀察、勒戒後，認有繼續施用毒品傾向，再
    經本院以八十九年度毒聲字第一七七九號裁定令入戒治處所
    施以強制戒治，於九十二年三月二十九日執行完畢。又於九
    十五年間，因施用毒品案件，經臺灣板橋地方法院判處有期
    徒刑一年確定，此有臺灣高等法院被告前案紀錄表一份在卷
    可按，被告在其上開違反毒品危害防制條例案件之觀察、勒
    戒及強制戒治執行完畢釋放後，五年以內再犯施用第一級毒
    品及第二級毒品之罪甚明。從而，本件事證明確，被告施用
    第一級毒品海洛因及第二級毒品安非他命之犯行，洵堪認定
    ，應予依法論處。
三、核被告所為，係犯毒品危害防制條例第十條第一項、第二項
    之施用第一級毒品及第二級毒品罪。被告持有第一級毒品海
    洛因及第二級毒品安非他命進而施用，其持有第一級毒品海
    洛因及第二級毒品安非他命之低度行為，應分別為其施用第
    一級毒品海洛因及第二級毒品安非他命之高度行為所吸收，
    不另論罪。被告係以將第一級毒品海洛因及第二級毒品安非
    他命同時放入玻璃球吸食器內，燒烤使之霧化成煙之方式，
    施用第一級毒品海洛因及第二級毒品安非他命，其所犯上開
    二罪間，有以一行為觸犯數罪名之想像競合犯裁判上一罪關
    係，應依刑法第五十五條規定，從一重之施用第一級毒品罪
    處斷。又被告曾於九十四年間及九十五年間，分別因竊盜案
    件及施用毒品案件，經臺灣板橋地方法院分別判處有期徒刑
    七月及有期徒刑一年確定後，嗣經裁定分別減刑為有期徒刑
    三月十五日及有期徒刑六月，應執行有期徒刑八月十五日確
    定，並於九十六年十二月二十六日縮短刑期執行完畢在案，
    有上開臺灣高等法院被告前案紀錄表一份附卷足憑，其於上
    開有期徒刑執行完畢後，五年以內，故意再犯本件有期徒刑
    以上之罪，為累犯，應依刑法第四十七條第一項規定，加重
    其刑。爰審酌被告前因違反毒品危害防制條例之施用毒品案
    件，先後經觀察、勒戒及強制戒治執行完畢後，仍不知戒除
    ，又於上開時、地同時施用第一級毒品海洛因及第二級毒品
    安非他命、施用為自戕行為、所生危害及事後坦承犯行之態
    度等一切情狀，量處如主文所示之刑。至扣案之第一級毒品
    海洛因一包（毛重一‧五四六０公克，淨重一‧三四六０公
    克，驗餘淨重一‧三四四０公克）及第二級毒品安非他命一
    包（毛重０‧四五一０公克，淨重０‧二五一０公克，驗餘
    淨重０‧二五０八公克），則均應依毒品危害防制條例第十
    八條第一項前段之規定宣告沒收銷燬。
四、按被告所犯為死刑、無期徒刑、最輕本刑三年以上有期徒刑
    之罪或高等法院管轄第一審案件以外之罪，並經被告於準備
    程序就被訴事實為有罪之陳述，經告知簡式審判程序之旨，
    並聽取被告及檢察官之意見後，經本院合議庭依刑事訴訟法
    第二百七十三條之一規定，裁定由受命法官獨任進行簡式審
    判程序審理，併予敘明。
據上論斷，依刑事訴訟法第二百七十三條之一第一項、第二百九
十九條第一項前段，毒品危害防制條例第十條第一項、第二項、
第十八條第一項，刑法第十一條前段、第四十七條第一項、第五
十五條，判決如主文。
本案經檢察官蘇維達到庭執行職務。
中    華    民    國    98    年    4     月    10    日
                        臺灣臺北地方法院刑事第十五庭
                            法  官  吳麗英
上正本證明與原本無異。
如不服本判決應於收受送達後10日內向本院提出上訴書狀，並應
敘述具體理由；其未敘述上訴理由者，應於上訴期間屆滿後20日
內向本院補提理由書（均須按他造當事人之人數附繕本）「切勿
逕送上級法院」。
                            書記官  田華仁
中    華    民    國    98    年    4     月    10    日
附錄本案論罪科刑法條：
毒品危害防制條例第十條：施用第一級毒品者，處六月以上五年
                        以下有期徒刑。
                        施用第二級毒品者，處三年以下有期
                        徒刑。


司法院資訊處製作；財團法人民間司法改革基金會備份。
